【裁判字號】    99,台上,5811
【裁判日期】    990923
【裁判案由】    妨害風化
【裁判全文】
最高法院刑事判決            九十九年度台上字第五八一一號
上  訴  人  乙○○
選任辯護人  黃景安律師
上  訴  人  甲○○原名邱能昇.
上列上訴人等因妨害風化案件，不服台灣高等法院中華民國九十
九年五月二十八日第二審更審判決（九十八年度重上更(一)字第一
九０號，起訴案號：台灣板橋地方法院檢察署九十三年度偵字第
五九七四號），提起上訴，本院判決如下：
    主  文
上訴駁回。
    理  由
一、乙○○部分：
按刑事訴訟法第三百七十七條規定，上訴於第三審法院，非以判
決違背法令為理由，不得為之。是提起第三審上訴，應以原判決
違背法令為理由，係屬法定要件。如果上訴理由書狀並未依據卷
內訴訟資料，具體指摘原判決不適用何種法則或如何適用不當，
或所指摘原判決違法情事，顯與法律規定得為第三審上訴理由之
違法情形，不相適合時，均應認其上訴為違背法律上之程式，予
以駁回。本件上訴人乙○○上訴意旨略以：(一)、第一審民國九十
三年十二月三十日準備程序筆錄，簽名之受訊人有柯博仁等八人
，然第一頁人別訊問僅柯博仁一人，且第二頁祇記載不知何人所
答之「沒有意見」及辯護人答「沒有意見」，而筆錄共六頁，其
餘各頁未見諸卷內，第二審未注意及此，即予審判，有判決不適
用法則之違法。(二)、乙○○犯罪後態度良好，且有悔意，原判決
量刑未予審酌，又未說明不予審酌之理由，有違刑法第五十七條
第一項第十款規定。(三)、乙○○受僱於柯博仁，柯博仁係累犯，
原判決僅量處有期徒刑三年六月，減為有期徒刑一年九月，乃竟
量處乙○○有期徒刑二年六月，減為有期徒刑一年三月，相差祇
六月，顯違比例原則云云。惟查原判決撤銷第一審關於乙○○部
分之科刑判決，改判依牽連犯關係，從一重論處乙○○共同意圖
使女子與他人為性交（贅載「之行為」等字，應予刪除），而容
留以營利為常業罪刑及予以減刑。已詳敘認定犯罪事實之依據及
憑以認定之理由。並對乙○○之辯詞，如何不足採信，依據卷內
資料予以指駁及說明。從形式上觀察，原判決並無任何違背法令
之處。次查原判決並未引用第一審九十三年十二月三十日準備程
序筆錄，作為判斷之依據，卷內該項筆錄縱有上開缺漏，亦於判
決無影響，不得執為上訴第三審之適法理由。而原判決對乙○○
量刑，已說明審酌之理由，所量處之刑，較柯博仁少有期徒刑一
年，但因減刑關係，才會僅相差六月，殊無違法可言。乙○○上
訴意旨置原判決之論敘於不顧，徒對原審量刑得自由裁量之職權
行使及於判決無影響事項，任意指摘，難謂已符合首揭法定上訴
要件，其上訴違背法律上之程式，應予駁回。
二、甲○○部分：
查第三審上訴書狀，應敘述上訴之理由，其未敘述者，得於提起
上訴後十日內補提理由書於原審法院，已逾上述期間，而於第三
審法院未判決前仍未提出上訴理由書狀者，第三審法院應以判決
駁回之，刑事訴訟法第三百八十二條第一項、第三百九十五條後
段規定甚明。上訴人甲○○因妨害風化案件，不服原審判決，於
九十九年六月十七日提起上訴，並未敘述理由，迄今逾期已久，
於本院未判決前仍未提出，依上開規定，其上訴自非合法，應予
駁回。
據上論結，應依刑事訴訟法第三百九十五條，判決如主文。
中    華    民    國  九十九  年    九    月  二十三  日
                      最高法院刑事第二庭
                          審判長法官  莊  登  照
                                法官  陳  世  淙
                                法官  徐  昌  錦
                                法官  許  錦  印
                                法官  蘇  振  堂
本件正本證明與原本無異
                                      書  記  官
中    華    民    國  九十九  年    九    月  二十七  日
                                                      K

司法院資訊處製作；財團法人民間司法改革基金會備份。
